臺灣板橋地方法院刑事判決　　　　　　　100年度訴字第104號
公　訴　人　臺灣板橋地方法院檢察署檢察官
被　　　告　涂興隆
上列被告因違反毒品危害防制條例案件，經檢察官提起公訴（99
年度毒偵字第8491號），被告於準備程序中就被訴事實為有罪之
陳述，經本院合議庭裁定由受命法官獨任進行簡式審判程序，判
決如下：
    主  文
涂興隆施用第一級毒品，累犯，處有期徒刑捌月，扣案之第一級
毒品海洛因貳包（驗餘淨重零點肆捌貳零公克）均沒收銷燬，盛
裝上開第一級毒品海洛因之包裝袋貳只均沒收；又施用第二級毒
品，累犯，處有期徒刑伍月，扣案之第二級毒品甲基安非他命壹
包（驗餘淨重零點肆柒捌公克）沒收銷燬，盛裝上開第二級毒
品甲基安非他命之包裝袋壹只沒收。應執行有期徒刑拾壹月，扣
案之第一級毒品海洛因貳包（驗餘淨重零點肆捌貳零公克）及第
二級毒品甲基安非他命壹包（驗餘淨重零點肆柒捌公克）均沒
收銷燬，盛裝上開第一級毒品海洛因之包裝袋貳只、盛裝上開第
二級毒品甲基安非他命之包裝袋壹只均沒收。
    事  實
一、涂興隆前因施用毒品案件，經本院裁定送觀察、勒戒後，認
    無繼續施用毒品之傾向，於民國89年8 月30日釋放出所，並
    由臺灣板橋地方法院檢察署檢察官以89年度毒偵緝字第993
    號為不起訴處分確定。復於上開觀察、勒戒執行完畢釋放後
    5 年內，再因施用毒品案件，經本院以90年度毒聲字第1630
    號裁定送觀察、勒戒後，認無繼續施用毒品之傾向，於90年
    4 月27日釋放出所，並由臺灣板橋地方法院檢察署檢察官以
    90年度毒偵字第1336號為不起訴處分確定。又因竊盜案件，
    經臺灣桃園地方法院以97年度易字第519 號（起訴書誤載為
    97年度易字第2408號）判處有期徒刑8 月確定，於98年4 月
    26日縮刑期滿執行完畢。詎猶不知悔改，仍分別基於施用第
    一級毒品海洛因及第二級毒品甲基安非他命之犯意，於99年
    10月29日下午某時許（起訴書誤載為99年10月30日下午3 時
    至4 時許），在其位於臺北縣土城市（現改制為新北市土城
    區○○○路98巷3 弄7 號3 樓住處內，以將海洛因摻入香菸
    內點燃後吸食煙霧之方式，施用第一級毒品海洛因1 次；另
    於上開時、地，以將甲基安非他命置入玻璃球內燒烤後吸食
    煙霧之方式，施用第二級毒品甲基安非他命1 次。嗣於同年
    月31日0 時20分許，因形跡可疑，在臺北縣土城市○○路98
    巷3 弄7 號前因行跡可疑為警盤查，得其同意搜索後，於其
    手中持有之小鐵盒內扣得第一級毒品海洛因2 包（驗餘淨重
    0.4820公克）及第二級毒品甲基安非他命1 包（驗餘淨重
    0.4738公克），經警採其尿液送驗結果，呈鴉片類及安非他
    命類陽性反應，始悉上情。
二、案經臺北縣政府警察局（現改制為新北市政府警察局）土城
    分局移請臺灣板橋地方法院檢察署檢察官偵查起訴。
    理  由
一、本案被告涂興隆所犯係死刑、無期徒刑、最輕本刑為3 年以
    上有期徒刑以外之罪，其於準備程序中就前揭被訴事實為有
    罪之陳述，經受命法官告知簡式審判程序之旨，並聽取其與
    公訴人之意見後，本院認無不得或不宜改依簡式審判程序進
    行之情事，依刑事訴訟法第273 條之1 第1 項、第284 條之
    1 規定，裁定本案由受命法官獨任進行簡式審判程序；且依
    刑事訴訟法第273 條之2 及第159 條第2 項規定，不適用傳
    聞法則有關限制證據能力之相關規定，合先敘明。
二、上揭犯罪事實，業據被告於本院審理時自白不諱，且被告為
    警查獲後，經警採集其尿液檢體送鑑定，先以酵素免疫分析
    法（EIA ）初步檢驗，呈現鴉片類及安非他命類陽性反應，
    再以氣相層析質譜儀法（GC/MS ）確認檢驗，亦呈現嗎啡、
    安非他命及甲基安非他命陽性反應等情，此有臺北縣政府警
    察局土城分局偵辦毒品案尿液編號及姓名對照表、臺灣檢驗
    科技股份有限公司於99年11月17日所出具之報告編號UL/201
    0/B0000000號濫用藥物檢驗報告各1 紙在卷可稽（本案偵查
    卷宗第18、41頁參照）。又自前揭小鐵盒內扣得之白色粉末
    2 包，經送鑑定後，認實稱毛重0.9880公克（含2 袋2 標籤
    ），淨重0.4840公克，取樣0.0020公克用罄，餘重0.4820公
    克，檢出含有海洛因之成分，另扣案之白色透明結晶1 包，
    經送鑑定後，認實稱毛重0.7260公克（含1 袋1 標籤），淨
    重0.4740公克，取樣0.0002公克用罄，餘重0.4738公克，檢
    出含有甲基安非他命之成分等節，亦有自願受搜索同意書、
    搜索扣押筆錄、扣押物品目錄表，及交通部民用航空局航空
    醫務中心99年11月22日航藥鑑字第0997188 號毒品鑑定書各
    1 份附卷可考（見偵查卷第10頁、第11至14頁、第47頁），
    足徵被告任意性自白與事實相符，應堪採信。再被告前因施
    用毒品案件，經本院裁定送觀察、勒戒後，認無繼續施用毒
    品之傾向，於89年8 月30日釋放出所，並由臺灣板橋地方法
    院檢察署檢察官以89年度毒偵緝字第993 號為不起訴處分確
    定。復於上開觀察、勒戒執行完畢釋放後5 年內，再因施用
    毒品案件，經本院以90年度毒聲字第1630號裁定送觀察、勒
    戒後，認無繼續施用毒品之傾向，於90年4 月27日釋放出所
    ，並由臺灣板橋地方法院檢察署檢察官以90年度毒偵字第
    1336號為不起訴處分確定等情，此觀卷附臺灣高等法院被告
    前案紀錄表即明。是以被告於初犯施用毒品罪經觀察、勒戒
    執行完畢釋放後5 年內已再犯施用毒品罪，已屬「5 年內再
    犯」之情形，而與毒品危害防制條例第20條所定，「初犯」
    或「5 年後再犯」始得以觀察、勒戒之保安處遇替代刑事追
    訴程序之要件不符，其本次施用第一、二級毒品犯行自應依
    毒品危害防制條例第23條第2 項規定，依法追訴、處罰。本
    案事證明確，被告犯行洵堪認定，應依法論科。
三、按海洛因及甲基安非他命分別係毒品危害防制條例第2 條第
    2 項第1 款及第2 款所明定列管之第一級毒品及第二級毒品
    。是核被告所為，係分別犯毒品危害防制條例第10條第1 項
    之施用第一級毒品罪及同條第2 項之施用第二級毒品罪。被
    告施用海洛因及甲基安非他命前後，持有海洛因及甲基安非
    他命之低度行為，均為施用之高度行為所吸收，不另論罪。
    又被告2 次施用第一級毒品及第二級毒品之犯行，犯意各別
    、行為互殊，應予分論併罰。又被告有如犯罪事實欄所載之
    論罪科刑及執行紀錄，有臺灣高等法院被告前案紀錄表1 份
    附卷可參，其於受有期徒刑之執行完畢後，5 年以內故意再
    犯本案有期徒刑以上二罪，均為累犯，應依刑法第47條第1
    項規定加重其刑。爰審酌被告曾因施用毒品案件，經觀察、
    勒戒執行完畢釋放，並獲得不起訴處分之寬典，猶不知悔改
    ，而再犯本件施用第一級毒品罪及第二級毒品罪，顯見其戒
    除毒癮之意志薄弱，惟其施用毒品係自戕行為，對他人法益
    尚無具體危害，兼衡被告之品行、智識程度、生活狀況、犯
    罪之動機、目的、手段、坦承犯行之犯罪後態度等一切情狀
    ，分別量處如主文所示之刑，並定其應執行刑，以資懲儆。
四、扣案之海洛因2 包（驗餘淨重0.4820公克）、甲基安非他命
    1 包（驗餘淨重0.4738公克），為本案查獲之第一、二級毒
    品，均應依毒品危害防制條例第18條第1 項前段規定宣告沒
    收銷燬；至扣案用以盛裝上開海洛因之包裝袋2 只、盛裝上
    開甲基安非他命之包裝袋1 只，於鑑定時既可與海洛因、甲
    基安非他命分別秤重，足證可與海洛因、甲基安非他命析離
    ，且係用於包裹毒品，防其裸露、潮濕，便於持有、攜帶與
    施用，均係被告所有供犯罪所用之物，業據其於本院審理時
    供承不諱（見本院100 年5 月3 日準備程序筆錄第2 頁），
    爰依刑法第38條第1 項第2 款規定，併予宣告沒收。
據上論斷，應依刑事訴訟法第273 條之1 第1 項、第299 條第1
項前段，毒品危害防制條例第10條第1 項、第2 項、第18條第1
項前段，刑法第11條、第47條第1 項、第51條第5 款、第38條第
1 項第2 款，判決如主文。
本案經檢察官李美金到庭執行職務。
中    華    民    國    100   年     5    月    12    日
                    刑事第十五庭  法  官  黃司熒
上列正本證明與原本無異。
如不服本判決，應於判決送達後10日內，向本院提出上訴書狀，
並應敘述具體理由；其未敘述上訴理由者，應於上訴期間屆滿後
20日內向本院補提理由書（均須按他造當事人之人數附繕本），
「切勿逕送上級法院」。
                                  書記官  屠衛民
中    華    民    國    100   年     5    月    12    日
附錄本案論罪科刑法條全文：
毒品危害防制條例第10條
施用第一級毒品者，處6 月以上5 年以下有期徒刑。
施用第二級毒品者，處3 年以下有期徒刑。